臺灣苗栗地方法院民事裁定　　　　　　 94年度苗簡字第658號
原　　　告　乙○○
被　　　告　甲○○
　　　　　　　　　　　　1巷5.
上列當事人間請求土地所有權移轉登記事件，本院裁定如下：
    主  文
原告之訴駁回。
訴訟費用由原告負擔。
    理  由
一、按訴訟標的於確定之終局判決中經裁判者，除法律別有規定
    外，當事人不得就該法律關係更行起訴；又起訴違背訴訟標
    的為確定判決之效力所及者，法院應以裁定駁回之，民事訴
    訟法第400 條第1 項、第249 條第1 項第7 款，分別定有明
    文。
二、原告主張：被告甲○○所有坐落於苗栗縣頭屋鄉○○○段（
    下稱同段）138 、138 之1 、139 、140 、141 地號5 筆土
    地（下稱系爭土地），被告甲○○3 分之1 所有，均應依照
    協議書分割移轉登記為原告所有。並陳述略以：原共有土地
    16 筆 ，由共有人羅傑秀、羅濟發、羅濟錦及原告乙○○4
    人共有；羅阿雲、羅傑秀、羅紹裘於民國31年3 月26日分家
    ，協議書三兄弟各1 份掌管使用，67年4 月19日依協議書分
    割約定被告羅濟發4 筆土地單獨所有，羅濟錦1 筆土地單獨
    所有，羅傑秀6 筆土地單獨所有。嗣後羅傑秀4 筆土地分割
    ，將4 筆土地所有權全部出賣予涂添財，另2 筆土地分割出
    賣被告甲○○單獨所有權，此有地政事務所所出委託書各乙
    件可證。而坐落同段138 、138 之1 、139 、140 、141 地
    號等5 筆土地，土地田對胡阿清買進來分歸羅紹裘掌管使用
    分割約定。同段138 、138 之1 等5 筆土地田內原告父親羅
    傑秀3 分之1 土地所有權原告交換約定、分割約定協議書掌
    管使用云云。上開5 筆土地田內，羅濟華68年9 月未經原告
    同意，暗中出售原告土地持分所有權，被告甲○○買受原告
    土地持分所有權買賣契約權屬無效。原告依分家協議書掌管
    使用，原告5 筆土地田原告登記完畢單獨所有權，是上開5
    筆土地田不可能減少，被告甲○○侵占土地偽造文書，67年
    原告女兒腳給計程車撞斷，住醫院一年方好等語；並聲明請
    求被告返還系爭土地。
三、經查：原告就同一法律關係前已對被告起訴，嗣經臺灣新竹
    地方法院73年度訴字第1373號、76年度訴字第57號、77年度
    訴字第234 號判決駁回原告之訴而告確定，嗣原告再就同一
    法律關係提起訴訟，再經臺灣新竹地方法院74年度訴字第
    1159號、本院86年度苗簡字第362 號、本院89年度苗簡字第
    195 號、本院91年度苗簡字第154 號及本院91年度簡抗字第
    9 號裁定駁回原告之訴而告確定，此有臺灣新竹地方法院73
    年度訴字第1373號及76年度訴字第57號民事判決、74年度訴
    字第1157號民事裁定附於本院86年度苗簡字第362 號卷宗可
    稽，並有臺灣新竹地方法院77年度訴字第234 號民事判決影
    本附於本院89年度苗簡字第195 號卷宗在卷足稽，復經本院
    依職權調閱前開卷宗、本院91年度苗簡字第154 號及本院91
    年度簡抗字第9 號等相關民事卷宗查明屬實。是本件訴訟標
    的既為確定判決效力所及，原告自不得就同一法律關係更行
    起訴，依首開規定，原告提起本訴，即屬不能准許，應予駁
    回。
三、依民事訴訟法第249 條第1 項第7 款、第95條、第78條，裁
    定如主文。
中　　華　　民　　國　　94　　年　　12　　月　　9 　　日
                  民事庭法　官　林靜雯
以上正本係照原本作成
如不服本裁定應於送達後10日內向本院提出抗告狀，並繳納抗告
費新臺幣1,000元。
                        書記官　劉碧雯
中　　華　　民　　國　　94　　年　　12　　月　　9 　　日
